臺灣臺南地方法院刑事判決　　　　　　　 96年度訴字第982號
公　訴　人　臺灣臺南地方法院檢察署檢察官
被　　　告　乙○○
指定辯護人　本院公設辯護人甲○○
上列被告因違反槍砲彈藥刀械管制條例案件，經檢察官提起公訴
（96年度偵字第9666號），本院判決如下：
    主  文
乙○○未經許可，販賣空氣槍未遂，處有期徒刑壹年參月，併科
罰金新臺幣貳萬元，罰金如易服勞役，以新臺幣壹仟元折算壹日
。緩刑肆年，緩刑期間付保護管束。扣案改造空氣長槍壹枝（槍
枝管制編號0000000000號）、彈匣貳個沒收。
    事  實
一、乙○○於民國95年間某日，在臺南市○區○○路「重裝武力
    」玩具槍店，以新臺幣（下同）5,900元之代價，購買以瓦
    斯高壓鋼瓶所填充氣體為發射動能之KJ牌M700型空氣長槍1
    枝（槍枝管制編號為0000000000）後，基於改造上開空氣長
    槍使具有殺傷力後復行販賣之犯意，於不詳時日自行更換槍
    機內彈簧為強力彈簧，改造為具殺傷力之空氣長槍，再於96
    年5月23日下午3時許，在臺南縣仁德鄉○○村○○○街32號
    居處，以帳號「hsujeichin」登錄露天奇摩拍賣網站，刊登
    販賣上開改造空氣長槍1枝、彈匣2個之廣告，並以網路拍賣
    價6,000元起標販售圖利。嗣經警於網路巡邏發現上開網頁
    資料並與乙○○聯繫，而於96 年6月14日上午9時45分許，
    在臺南縣仁德鄉○○村○道台86 線公路涵洞查獲前來交易
    之乙○○，乙○○因而販賣該空氣槍未遂，並扣得上開改造
    空氣長槍1枝、彈匣2個及瓦斯鋼瓶1瓶等物。
二、案經臺南市警察局第五分局報告臺灣臺南地方法院檢察署檢
    察官偵查起訴。
    理  由
一、訊據被告乙○○於警詢、偵訊及本院審理時，對於購入前開
    空氣槍後，更換強力彈簧後再刊登於拍賣網站販賣，嗣為警
    查獲而未遂等情均坦承不諱，且有臺南市警察局第五分局自
    網際網路下載列印之露天奇摩拍賣網站網頁資料1份（警卷
    第16頁至18頁），扣押書、臺南市警察局槍枝初步檢視報告
    表各1份，現場及蒐證照片4幀等附卷可稽，被告上揭自白，
    應可信為真實。又扣案之空氣槍1枝經送內政部警政署刑事
    警察局鑑定結果，則認該空氣槍（槍枝管制編號0000000000
    ）「以填充氣體為發射動力，經測試結果，其發射彈丸單位
    面積動能為30.6焦耳/平方公分」，此有該局96年7月17日刑
    鑑字第0960096415號槍彈鑑定書卷內足憑（偵查卷第9至12
    頁）；而依日本科學警察研究所之研究結果，彈丸單位面積
    動能達20焦耳/平方公分，則足以穿入人體皮肉層，亦據前
    引槍彈鑑定書說明甚詳，從而，本件扣案之空氣槍具有殺傷
    力，應屬無疑。本案事證已臻明確，被告犯行堪以認定，應
    依法論科。
二、被告於拍賣網站販賣具殺傷力之空氣槍，然為警查獲而未遂
    ，核其所為係犯槍砲彈藥刀械管制條例第8條第5項、第1項
    之未經許可販賣空氣槍未遂罪，應依刑法第25條第2項規定
    ，按既遂犯之刑而減輕之。被告將空氣槍更換強力彈簧而製
    成具殺傷力之空氣槍後再販賣，更換製造之行為屬販賣之階
    段行為，乃不復另論。再查被告自購入持有扣案空氣槍後，
    雖曾更換彈簧並因此致該空氣槍具有殺傷力，然被告持有該
    空氣槍，乃供射擊保特瓶等物體娛樂之用，而更換彈簧之目
    的亦僅在提升該空氣槍準度等情，迭經被告供述在卷；而本
    院既查無積極證據，可認被告有將該空氣槍供作犯罪使用，
    且空氣槍係以裝填鋼珠、鉛彈為其射出物，對於他人生命、
    身體之威脅程度，仍遠低於以裝填火藥且具金屬彈頭之子彈
    作為發射物之槍枝，倘繩以相同之刑，實屬情輕法重，被告
    犯罪情狀顯可憫恕，科以最低刑猶嫌過重，爰依刑法第59條
    規定，減輕其刑。本院審酌被告企圖販賣具有殺傷力之槍械
    、雖未得逞或用於從事其他犯罪，惟仍對社會治安構成潛在
    危險，以及被告犯罪後均坦承犯行，態度良好等一切情狀，
    量處如主文所示之刑，罰金刑部分並諭知易服勞役之折算標
    準。末查，被告前未曾因故意犯罪受有期徒刑以上刑之宣告
    ，此有臺灣高等法院被告前案紀錄表在卷可查，其因一時失
    慮，致罹刑典，然其於持有槍枝期間，並未用以從事其他犯
    罪，為警查獲後已坦承犯行，並深具悔意，其經此刑之宣告
    後，當知警惕，而無再犯之虞，因認暫不執行其刑為當，予
    以宣告緩刑4年，以啟自新，且為使被告於緩刑期內受充分
    之教化與輔導，預防其再度犯罪，而確實達成緩刑之目的，
    並宣告於緩刑期內併付保護管束。
三、扣案具殺傷力之空氣槍1枝（槍枝管制編號0000000000號，
    ）、彈匣2個，係屬違禁物，應依刑法第38條第1項第1款之
    規定宣告沒收；另扣案之瓦斯鋼瓶1瓶，尚非空氣槍之主要
    組成零件，且該瓦斯鋼瓶並非被告網拍販賣之標的，此據被
    告於本院審理時陳述甚明，自亦難認該瓦斯鋼瓶係被告所有
    供犯本件所用之物，依法無從宣告沒收，併予敘明。
據上論斷，應依刑事訴訟法第299條第1項前段，槍砲彈藥刀械管
制條例第8條第5項、第1項，刑法第11條前段、第59條、第42條
第3項前段、第74條第1項第1款、第93條第1項、第38條第1項第
1款，判決如主文。
本案經檢察官丙○○到庭執行職務。
中　　華　　民　　國　　96　　年　　11　　月　　7 　　日
　　　　　　　　　刑事第十一庭  審判長法　官　陳威龍
                                      法  官  黃欣怡
                                      法  官  吳坤芳
以上正本證明與原本無異
如不服本判決應於收受本判後10日內向本院提出上訴書狀，並應
敘述具體理由。如未敘述上訴理由者，應於上訴期間屆滿後20日
內向本院補提理由書狀（均須按他造當事人之人數附繕本）「切
勿逕送上級法院」。
  　　　　　　　　　　　　　　　書記官　莊淑雅
中　　華　　民　　國　　96　　年　　11　　月　　7 　　日
附錄本案論罪科刑法條全文：
槍砲彈藥刀械管制條例第8條
未經許可，製造、販賣或運輸鋼筆槍、瓦斯槍、麻醉槍、獵槍、
空氣槍或第4條第1項第1款所定其他可發射金屬或子彈具有殺傷
力之各式槍砲者，處無期徒刑或5年以上有期徒刑，併科新臺幣1
千萬元以下罰金。
未經許可，轉讓、出租或出借前項所列槍枝者，處 5 年以上有期
徒刑，併科新臺幣 1 千萬元以下罰金。
意圖供自己或他人犯罪之用，而犯前二項之罪者，處無期徒刑或
 7 年以上有期徒刑，併科新臺幣 1 千萬元以下罰金。
未經許可，持有、寄藏或意圖販賣而陳列第 1 項所列槍枝者，處
 3年以上10年以下有期徒刑，併科新臺幣700萬元以下罰金。
第 1 項至第 3 項之未遂犯罰之。
